【裁判字號】    96,訴,4513
【裁判日期】    970110
【裁判案由】    偽造文書
【裁判全文】
臺灣臺中地方法院刑事判決              96年度訴字第4513號
公  訴  人  臺灣臺中地方法院檢察署檢察官
被      告  甲○○
                      弄2號
                    現於臺灣台中女子監獄執行中
上列被告因偽造文書等案件，經檢察官提起公訴（96年度偵字第
17783號、96年度偵字第23039號），被告在本院準備程序進行中
就被訴事實為有罪之陳述，本院合議庭裁定由受命法官獨任依簡
式審判程序，判決如下：
    主    文
甲○○犯行使偽造私文書罪，累犯，處有期徒刑陸月，如易科罰
金，以新臺幣壹仟元折算壹日，減為有期徒刑月，如易科罰金
，以新台幣壹仟元折算壹日，偽造「陳倩妮」之署名陸枚沒收；
又犯行使偽造私文書罪，累犯，處有期徒刑陸月，如易科罰金，
以新臺幣壹仟元折算壹日，減為有期徒刑月，如易科罰金，以
新臺幣壹仟元折算壹日，偽造「鄭碧娥」之署名貳枚沒收。應執
行有期徒刑伍月，如易科罰金，以新臺幣壹仟元折算壹日，偽造
之「陳倩妮」署名陸枚、「鄭碧娥」之署名貳枚均沒收。
    事實及理由
壹、程序部分：
一、按除被告所犯為死刑、無期徒刑、最輕本刑為3年以上有期
    徒刑之罪或高等法院管轄第一審案件者外，於法院行準備程
    序進行中，被告先就被訴事實為有罪之陳述時，審判長得告
    知被告簡式審判程序之旨，並聽取當事人、代理人、辯護人
    及輔佐人之意見後，裁定進行簡式審判程序；且受命法官行
    準備程序，與法院或審判長有同一之權限；又簡式審判程序
    之證據調查，不受刑事訴訟法第159條第1項、第161條之2、
    第161條之3、第163條之1及第164條至第170條規定之限制，
    刑事訴訟法第273條之1第1項、第279條第2項前段、第273條
    之2分別定有明文。
二、查本件被告甲○○所犯為死刑、無期徒刑、最輕本刑為3年
    以上有期徒刑以外之罪，且非高等法院管轄第一審之案件，
    經本院合議庭裁定由受命法官行準備程序時，被告就被訴事
    實為有罪之陳述後，復經本院合議庭裁定由受命法官獨任行
    簡式審判程序，是其證據之調查，自不受刑事訴訟法第159
    條第1項、第161條之2、第161條之3、第163條之1及第164條
    至第170條規定之限制，合先敘明。
貳、實體部分：
一、現行刑事訴訟法為保障被告之反對詰問權，排除具有虛偽危
    險性之傳聞證據，以求實體真實之發見，於該法第159條第
    1項明定被告以外之人於審判外之言詞或書面陳述，除法律
    有規定者外，不得作為證據。本件檢察官及被告於本院準備
    程序及審理程序中，並未就本案卷內證據資料之證據能力提
    出爭執，且迄於言詞辯論終結前，均未主張有刑事訴訟法第
    159條第1項不得為證據之情形，應認均已同意本案卷內之證
    據資料均得作為本案證據，且經本院審酌後，認無不適當之
    情形，是本案卷內之證據均有證據能力，合先敘明。
二、認定犯罪事實所根據的證據及理由：
  (一)本件犯罪事實除「甲○○於0000000000、0000000000門號申
    請書上各偽造陳倩妮之署名3枚，合計6枚」、「偽造鄭碧娥
    名義簽名（因複寫作用，偽造鄭碧娥署名2枚）」應予補充
    、更正外，餘均引用檢察官起訴書之記載（如附件）。
  (二)上開犯罪事實，業據被告甲○○於偵、審中坦承不諱，核與
    證人王崑明、陳火順、鄭碧娥於警詢中所指訴之情節大致相
    符。
  (三)復有全虹通信公司門號0000000000、0000000000號行動電話
    申請書4紙、舉發違反道路交通管理事件通知單之被通知人
    存查聯1紙在卷可按，應認被告之自白確與事實相符。
  (四)本件事證明確，被告犯行堪予認定。
三、論罪科刑的理由：
  (一)核被告前後所為2次犯行，均係犯刑法第216條、第210條之
    行使偽造私文書罪嫌。
  (二)被告偽造「陳倩妮」、「鄭碧娥」之署押係偽造私文書之階
    段行為；又其偽造私文書後復持以行使，偽造私文書之低度
    行為應為行使偽造私文書之高度行為所吸收，均不另論罪，
    應依行使偽造私文書罪論處。
  (三)被告所犯上開2罪，犯意各別，行為互殊，應分論併罰。
  (四)被告前因違反毒品危害防制條例案件，經本院判處有期徒刑
    8月、1年2月，經合併定應執行刑1年8月確定，經發監執行
    ，甫於93年11月17日執行完畢，有臺灣台中地方法院檢察署
    刑案資料查註紀錄表附卷可稽，其於5年內故意再犯有期徒
    刑以上之罪，係累犯，依法應加重其刑。
  (五)爰審酌被告犯罪之動機、目的、手段尚屬平和，所生危害非
    鉅，犯罪後尚能坦承犯行，犯罪後態度良好等一切情狀，分
    別量處如主文所示之刑，並定其應執行之刑及諭知易科罰金
    之折算標準。
  (六)中華民國96年罪犯減刑條例業於96年7月4日公布，於同年月
    16日生效，被告之犯罪時間係在96年4月24日以前，合於減
    刑條件，應依該條例第2條第1項第3款規定減其刑期1/2，並
    依同條例第9條及刑法第41條第1項之規定諭知易科罰金之折
    算標準。
  (七)偽造之「陳倩妮」署押6枚、「鄭碧娥」署押2枚，應依刑法
    第219條規定沒收。
四、適用法律依據：
  (一)刑事訴訟法第273條之1第1項、第299條第1項前段。
  (二)刑法第216條、第210條、第219條、第47條第1項、第41條第
    1項前段、第53條、第51條第5款。
  (三)刑法施刑法第1條之1。
  (四)中華民國96年罪犯減刑條例第2條第1項第3款、第7條、第9
    條。
中    華    民    國    97    年    1     月    10    日
                  刑事第七庭    法  官  郭德進
以上正本證明與原本無異。
如不服本判決，應於收受送達後10日內向本院提出上訴書狀（應
敘述具體理由並附繕本）。
上訴書如未敘述理由，應於上訴期間屆滿後20日內補提理由書於
本院。
中    華    民    國    97  年    1    月    10    日
                                書記官   陳惠玲
刑法第210條
偽造、變造私文書，足以生損害於公眾或他人者，處5年以下有
期徒刑。
刑法第216條
行使第210條至第215條之文書者，依偽造、變造文書或登載不實
事項或使登載不實事項之規定處斷。


司法院資訊處製作；財團法人民間司法改革基金會備份。
